---
title: "PRUEBA 1"
author: "Camila Tamara Carrasco Latin"
date: "15 de abril"
---
# Librerías

```{r}
library(tidyselect)
library(rlang)
library(dplyr)
```

#Cargando el dataset

Primero cargaremos el dataset,el cual contiene informacion de las viviendas en Chile

```{r}
Viviendas <- read.csv("~/Viviendas.csv")
View(Viviendas)
```

1)¿Cuales son las dimensiones del dataset?
Se presentan la cantidad de datos en filas [192030] y columnas [14]

```{r}
dim(Viviendas)
```

2)¿Qué describe cada línea que corresponde a sus dos últimos digitos de su RUT? (la K y el cero se reemplazan por 1.

```{r}
head(Viviendas)
```

3)¿Cuántas columnas tipo factor existen?

R.-Las columnas tipo factor son 2 y corresponden a nombre_comuna y id_base



```{r}
str(Viviendas)
```

4)¿Existen valores NA? ´¿Cuantos?

R.- no existen valores na

```{r}
sum(is.na(Viviendas))
```

5)Muestre las 10 comunas con mayor avaluo promedio

```{r}
prom<-aggregate(avaluo~nombre_comuna, data = Viviendas, mean)
prom_orden<-prom[order(prom$avaluo, decreasing = TRUE),]
prom_orden[1:10,]
```

6)Obtenga la media, mediana, percentil 25 y 75 para dos comunas a su elección con respecto a la variable terreno. Compare los resultados y comente que se puede decir al respecto de estas comunas.

R.- Las comunas seleccionadas son coquimbo y las condes
Las condes:
media: 111.0694
Mediana: 0 
Percentil 25 y 75: 0 y 0

Coquimbo: 
media: 311.7898
Mediana: 151
Percentil 25 y 75:  76 200 
Al observar nuestros resultados se desprende que existe una considerable diferencia entre el tamaño de los terrenos de una comuna ubicada en la region metropolitana y una comuna ubicada en el norte del pais. Esto podria deberse a la diferencia de superficie de ambas comunas, superando coquimbo con creces y la cantidad de hab/km2 en la cual las condes supera a coquimbo, esto limita considerablemente el tamaño de los terrenos para lograr ubicar a la poblacion

```{r}
comuna1<-Viviendas[Viviendas$nombre_comuna=="LAS CONDES",]
mean(comuna1$terreno)
median(comuna1$terreno)
quantile(comuna1$terreno, probs=c(0.25, 0.75))


comuna2<-Viviendas[Viviendas$nombre_comuna=="COQUIMBO",]
mean(comuna2$terreno)
median(comuna2$terreno)
quantile(comuna2$terreno, probs=c(0.25, 0.75))
```

7)Genere un dataframe que muestre la cantidad de observaciones, promedio terreno y promedio construcción por comuna y año.

```{r}
prom_terr<-as.data.frame(table(Viviendas$terreno,Viviendas$construccion))

```

8) 

```{r}

```

9)Realice un gráfico que muestre la relación entre avaluo y construcción. ¿Es posible ver valor atípicos (outliers)?

```{r, fig.width = 3}
 ggplot(Viviendas,aes(x=construccion, y = avaluo, color = construccion))+
 geom_point()+
  scale_x_continuous(name = "construccion (M2)")+
  scale_y_continuous(name = "avaluo")
```




